【裁判字號】    89,上訴,2832
【裁判日期】    890628
【裁判案由】    毒品危害防制條例
【裁判全文】
臺灣高等法院刑事判決                          八十九年度上訴字第二八三二號
    上  訴  人  甲○○
    即  被  告
右上訴人因違反毒品危害防制條例案件，不服臺灣基隆地方法院八十九年度訴緝字第
二三號，中華民國八十九年六月二十八日第一審判決（起訴案號：臺灣基隆地方法院
檢察署八十八年度毒偵字第一二九七號），提起上訴，本院判決如左：
    主  文
上訴駁回。
    事  實
一、甲○○於八十四年間因違反麻醉葯品管理條例案件，經台灣基隆地方法院判處有
    期徒刑柒月，於八十五年十一月三十日執行完畢，嗣另因施用毒品案件，經台灣
    基隆地方法院以八十七年度毒聲字第三一七號裁定送觀察、勒戒後，認無繼續施
    用毒品之傾向，由台灣基隆地方法院檢察署檢察官於八十七年九月二十二日以八
    十七年偵字第三九六三號不起訴處分確定，復因施用毒品案件，經台灣基隆地方
    法院以八十八年度毒聲字第四八二號裁定送觀察勒戒後，有繼續施用毒品傾向，
    另經台灣基隆地方法院檢察署檢察官聲請台灣基隆地方法院為簡易判決判處有期
    徒刑六月，如易科罰金以三百元折算一日及裁定強制戒治，詎仍不知悔改，又基
    於概括之犯意，自八十八年十一月上旬某日起，至八十八年十二月十三日止，連
    續在基隆市各飯店分別施用第一級毒品海洛因及第二級毒品安非他命，約五天至
    七天以注射針筒注射方式施用海洛因一次，約每三天以吸食器吸食安非他命一次
    ，經警於八十八年十二月十三日在基隆市○○路四十九巷八號華國飯店六二０室
    內查獲，並扣得甲○○所有海洛因一包（毛重０．四公克），安非他命一包（毛
    重一公克），注射筒一支及吸食器一組。
二、案經基隆市警察局移送由台灣基隆地方法院檢察署檢察官偵查起訴。
    理  由
一、前開事實，訊據被告甲○○均坦白承認，並有其持有經扣案如事實欄所述之第一
    級毒品海洛因、第二級毒品安非他命及注射針筒、吸食器可證，被告之尿液經採
    送基隆市衛生局檢驗結果呈嗎啡（由於海洛因於人體內會代謝成為嗎啡，因此涉
    嫌海洛因之吸食者，係檢驗其尿液中之嗎啡反應）、安非他命之施用陽性反應，
    亦有該局基衛六字第一四六四五號檢驗成績書附卷足稽，又被告前因施用毒品案
    件，經台灣基隆地方法院以八十七年毒聲字第三一七號裁定送觀察勒戒後，認無
    繼續施用毒品之傾向，由台灣基隆地方法院檢察署於八十七年九月二十二日以八
    十七年度偵字第三九六三號處分不起訴確定，復因施用毒品案件，經台灣基隆地
    方法院以八十八年度毒聲字第四八二號裁定送觀察勒戒後，有繼續施用毒品傾向
    ，另經台灣基隆地方法院檢察署檢察官聲請台灣基隆地方法院為簡易判決並裁定
    強制戒治，復有台灣基隆地方法院被告全國前案紀錄表及八十八年度基簡字第二
    四二號簡易判決正本附卷足憑，事證明確，被告犯行洵堪認定。
二、查海洛因、安非他命分屬毒品危害防制條例第二條第一項第一、二款所規定之第
    一級及第二級毒品，被告非法施用海洛因、安非他命之行為，核係犯同條例第十
    條第一項之施用第一級毒品罪及同條第二項之施用第二級毒品罪，被告各別先後
    數次持有海洛因及安非他命之低度行為，均應各為其非法施用之高度行為所吸收
    ，均不另論罪，其各別先後多次非法施用海洛因及安非他命，時間各自緊接，而
    各觸犯其構成要件相同之罪名，顯係均基於概括之犯意而為之，各應依連續犯之
    規定，分別論以施用第一級毒品一罪及施用第二級毒品一罪，並各加重其刑，又
    被告於八十四年間曾因違反麻醉葯品管理條例案件，經台灣基隆地方法院判處有
    期徒刑七月，於八十五年十一月卅日執行完畢，有台灣基隆地方法院被告全國前
    案紀錄表可證，並為被告所是認，其於五年內復犯本件之罪，均應論以累犯，依
    法加重其刑，並遞予加重之，被告所犯兩罪，犯意各別，應分論併罰。
三、原審經詳查，以被告犯行明確，依毒品危害防制條例第十條第一項、第二項、第
    十八條第一項、刑法第十一條前段、第五十六條、第四十七條、第五十一條第五
    款、第三十八條第一項第二款之規定，並審酌被告已有違反麻醉葯品前科，仍不
    知悛悔，復一再施用毒品，殊屬非是，本應從重科處，但姑念犯後迭次於警訊、
    檢察官偵查及原審審理中均坦承不諱，態度良好，並表明願意悔改自新各情，就
    所犯兩罪，分別量處甲○○連續施用第一級毒品，累犯，處有期徒刑壹年，扣案
    之第一級毒品海洛因壹包毛重零點肆公克沒收銷燬之，注射針筒壹支沒收，又連
    續施用第二級毒品，累犯，處有期徒刑捌月，扣案之第二級毒品安非他命壹包毛
    重壹公克，沒收銷燬之，安非他命吸食器一組沒收，應執行有期徒刑壹年陸月，
    扣案之第一級毒品海洛因壹包毛重零點肆公克、第二級毒品安非他命壹包毛重壹
    公克均沒收銷燬之，注射針筒壹支、安非他命吸食器一組均沒收等，原審就如何
    依法量刑、定執行刑並就扣案之毒品海洛因一包毛重０．四公克、安非他命一包
    毛重一公克，不問屬於犯人與否，依毒品危害防制條例第十八條第一項規定，宣
    告沒收銷燬之，另扣案之注射筒一支、吸食器一組為被告所有，供犯罪所用之物
    ，併予宣告沒收之等已詳為審酌說明，本院核其認事用法均無違誤，量刑亦屬妥
    適，上訴人即被告上訴意旨請求輕判，洵無理由，應予駁回。
據上論斷，應依刑事訴訟法第三百六十八條判決如主文。
本案經檢察官陳文禮到庭執行職務。
中    華    民    國    九十    年       二        月      二十八       日
                              臺灣高等法院刑事第四庭
                                  審判長法  官  蔡  永  昌
                                        法  官  陳  榮  和
                                        法  官  許  宗  和
右正本證明與原本無異。
施用第一級毒品海洛因部分如不服本判決應於收受送達後十日內向本院提出上訴書狀
，其未敘述上訴之理由者並得於提起上訴後十日內向本院補提理由書（均須按他造當
事人之人數附繕本）。
右正本證明與原本無異。
施用第二級毒品安非他命部分不得上訴。
                                        書記官  廖  艷  莉
中    華    民    國     九十     年       三       月         五       日
附錄：本案論罪科刑法條全文
毒品危害防制條例第十條
施用第一級毒品者，處六月以上五年以下有期徒刑。
施用第二級毒品者，處三年以下有期徒刑。


司法院資訊處製作；財團法人民間司法改革基金會備份。
